【裁判字號】    98,基勞小,2
【裁判日期】    980715
【裁判案由】    給付工資等
【裁判全文】
臺灣基隆地方法院基隆簡易庭小額民事判決
原      告  甲○○
訴訟代理人  乙○○
被      告  卓俊明即亞特蘭大生活館
                        台北縣.
上列當事人間請求給付工資等事件，本院於民國98年7月1日言詞
辯論終結，判決如下：
    主  文
被告應給付原告新臺幣壹萬零陸佰陸拾柒元，及自民國九十八年
二月二十八日起至清償日止，按年息百分之五計算之利息。
訴訟費用新臺幣柒佰貳拾元由被告負擔，餘由原告負擔。
本判決原告勝訴部分得假執行。
    事實及理由要領
一、原告起訴主張：被告於97年9月22日受僱於被告擔任秘書職
    務，月薪新臺幣（下同）32,000元，並於97年12月21日經被
    告通知開除，被告依法應給付原告10天預告工資10,667元，
    資遣費4,000元，詎料被告拒不給付，提起本件訴訟等語，
    並聲明：被告應給付原告14,667元，及自支付命令送達翌日
    起至清償日止，按年息5﹪計算之利息。
二、被告固不否認於97年9月22日起雇用原告為秘書，然辯稱：
    原告薪資為30,000元，且已與原告約定3個月試用期，原告
    離職時尚在試用期間，因此不適用勞動基準法（以下簡稱勞
    基法）相關規定。縱然勞基法未有試用期間可不適用勞基法
    之規定，被告亦已於98年4月3日給付原告資遣費4,000元，
    且依據勞基法第16條第1項第1款規定，需繼續工作3個月以
    上方有10天預告期，被告係在97年12月20日通知原告離職，
    當時尚未滿3個月，因此被告不需於10天前預先告知，是以
    原告不得請求被告給付10天工資等語置辦。基於前述，聲明
    ：駁回原告之訴。
三、首先，原告主張其於97年9月22日起受僱於被告，業據被告
    不否認，應足認定為真。次之原告主張被告係在97年12月21
    日即原告已任職滿3個月，方以原告無法勝任工作而解雇原
    告，業據提出記載「員工甲○○經過亞特蘭大生活館試用期
    3 個月內，因專長不符合無法勝任工作，故於97/12 /21解
    聘，本通知函一式兩份。」等語之解雇函1份為證，被告固
    不否認上揭解雇函之真正，然辯稱97年9月20日即已先通知
    原告終止雇傭契約，因此終止雇傭契約時尚未滿3個月，且
    其乃因原告違反勞動契約或工作規則情節嚴重事由終止雇傭
    契約等語。但查，原告上揭主張，業據提出被告不否認真正
    之解雇函為證，實堪採信為真，被告所辯則未能舉證，且與
    其所出具解雇函記載不符，顯無可採。因此被告於原告已任
    職滿3個月後，方以原告不能勝任工作終止與原告雇傭契約
    應足認定。且兩造縱然約定3個月為試用期間，但試用期間
    原告有提供勞役義務，被告有給付薪資義務，雙方仍係成立
    雇傭契約，雙方權利義務即應適用勞基法，被告抗辯試用期
    間不適用勞基法規定顯無可採。則依據勞基法第16條第1項
    第1款、第3項規定，原告因已繼續工作滿3個月，被告係以
    原告不能勝任工作之理由終止契約，則被告應提前10日預告
    之，並應給付預告期間之工資，因此原告主張被告應給付原
    告10 日預告期間工資，尚屬有據。而參照勞基法第2條第3
    款規定，工資者包含工資及獎金、津貼。是以依據原告提出
    被告所製作之薪資表，原告97年11月間除領取本薪28,000元
    、尚有津貼2,000元、全勤獎金2,000元等均屬工資，合計原
    告每月工資確實為32,000元，平均每日工資應為1,066.66元
    ，是以原告所得請求10日之預告工資應為10,667元（四捨五
    入），據此原告請求被告給付預告工資10,667元顯有依據，
    應予准許。至於被告另辯稱原告曾出具切結書表示拋棄向公
    司做任何要求之權利，然被告要求原告預先拋棄權利之意思
    表示，顯然違反勞基法強制規定，依據民法第71條原告此項
    拋棄意思表示應屬無效，被告據此抗辯原告不得請求預告期
    間工資顯無可採。
四、原告另主張被告應給付資遣費4,000元，被告抗辯其已於98
    年4 月3日給付資遣費4,000元，此部分業據被告提出存款存
    入存根聯副聯1份可參，原告亦不否認，是以被告既已給付
    上揭資遣費，原告此部分請求顯無可採，應予駁回。
五、從而，原告依據勞基法規定，請求被告給付預告工資10,667
    元，顯有理由，應予准許，逾上揭部分之請求，則無理由，
    應予駁回。
六、本件訴訟費用額確定如主文第2項所示金額。
中    華    民    國    98    年    7     月    15    日
                  基隆簡易庭法  官  王翠芬
以上正本係照原本作成。
對於本件判決如有不服，應於收受送達後20日內向本院提出上訴
書狀，上訴於本院合議庭，並按他造當事人之人數附具繕本。
當事人之上訴，非以判決違背法令為理由不得為之，上訴狀應記
載上訴理由，表明下列各款事項：
(一)原判決所違背之法令及其具體內容。
(二)依訴訟資料可認為原判決有違背法令之具體事實。
中    華    民    國    98    年    7     月    15    日
                            書記官  林建清


司法院資訊處製作；財團法人民間司法改革基金會備份。
